# 请教：提取法定盈余公积金的基数是账面税后利润还是？

提问人：圣媛 时间：2018-03-20 08:27:03
原文是：“在不存在年初累计亏损的前提下，法定盈余公积金按照税后净利润的10%提取。” 那么提取法定盈余公积金的基数是账面税后利润还是弥补亏损后的利润？ 如果是弥补亏损后的利润，那么这个亏损是账面的未分配利润金额还是纳税申报表上的金额了？

回答人：chenyiwei
按本年度本企业个别财务报表中的净利润乘以10%计提。

提问人：圣媛 时间：2018-03-21 15:01:58
陈老师，再次请教：如果本年未分配利润是负数，也是按本年度净利润计提吗？

回答人：chenyiwei
年初未分配利润为负数的，按本年净利润扣除年初未分配利润负数后的剩余部分计提10%；年末未分配利润为负数的，当然不用计提了。